---
title: "Enunciado Antonio Jesus Lopez"
output: html_document
---
```{r}
knitr::opts_chunk$set(echo = TRUE)
library(dplyr)
library(tidyverse)
library(knitr)
source("teoriadecision_funciones_incertidumbre.R")

```

# Descripción del trabajo

Nuestros objetivos a desarrollar en el trabajo asociado a la relación 1 consistirá en:

1.  Construir una función que permita obtener para el Método de Hurwicz todos los valores de $\alpha$ que determinan los intervalos dónde cambian las alternativas óptimas, indicando para cada intervalo cuáles son las alternativas óptimas asociadas.

2.  Crear enunciados de problemas en los que se apliquen los métodos de incertidumbre y en particular utilizar en todos ellos la función definida en el objetivo anterior.

Procedemos a definir nuestra funcion en la que tenemos que indicar que alternativa es la elegida para cada valor de alpha:

```{r}
tabladominadores= function(X, favorable=TRUE){
  if(favorable){
    Altmine = apply(X,MARGIN=1,min);
    Altmaxe= apply(X,MARGIN=1,max);
    optimo=c()
    ganador=c()
    perdedor=c()
    for (i in 1:(nrow(X)-1)) {
      for (j in (i+1):nrow(X)){
        if (Altmaxe[j]-Altmaxe[i]+Altmine[i]-Altmine[j]!=0){optimo=c(optimo,
                                                                     solve(Altmaxe[j]-Altmaxe[i]+Altmine[i]-Altmine[j],                                                                                  Altmine[i]-Altmine[j]) )
        if(Altmine[i]> Altmine[j]){
          ganador=c(ganador,i)
          perdedor=c(perdedor,j)
        } else {ganador=c(ganador,j)
        perdedor=c(perdedor,i)}
        }
        else {optimo=c(optimo,2) #Ponemos 2 pero valdría cualquier valor fuera
        # de [0,1]
        if(Altmine[i]> Altmine[j]){
          ganador=c(ganador,i)
          perdedor=c(perdedor,j)
        } else {ganador=c(ganador,j)
        perdedor=c(perdedor,i)}}
      }
    }
    optimo
    ganador
    perdedor
    resultados=cbind.data.frame(optimo, ganador, perdedor)
    #Podemos eliminar todas las alternativas dominadas. En aquellos casos en los 
    #que
    #la intersección se produzca fuera del intervalo [0,1]o directamente no se
    #produzca, lo que nos interesa es que el que esté por encima en 0 lo estará
    #durante todo el intervalo.
    dominados=resultados %>% filter(optimo>1 | optimo<0) %>% select(perdedor) %>% as.matrix()
    resultados=resultados %>% filter ((!perdedor %in% dominados) &(!ganador %in% dominados)) %>% arrange(optimo)
    #Ahora me fijo en el primer registro de la tabla y elimino en los que aparezca
    #el que ganara en ese registro porque estará ya dominado por el que
    #le gana a partir de entonces
    resultados=resultados %>% arrange(optimo)
    i=1
    while(i<nrow(resultados)){
      dominadoapartir=resultados[i,2]
      resultados=resultados %>% filter ((ganador!= dominadoapartir & perdedor!=dominadoapartir)|optimo<=optimo[i])%>% arrange(optimo)
      i=i+1
    }
i=nrow(resultados)
j=nrow(resultados)
while(i>1 & i<=j){
  dominadoapartir2=resultados[i,3]
  resultados=resultados %>% filter (!((ganador== dominadoapartir2 | perdedor==dominadoapartir2) &
                                        optimo<resultados$optimo[i]))%>% arrange(optimo)
  j=nrow(resultados)
  i=i-1
}
    valores= c(0,resultados$optimo,1)
    comienzos=valores[-length(valores)]
    finales=valores[-1]
    dominador=c(resultados$ganador,last(resultados$perdedor))
    mostrar=cbind.data.frame(comienzos, finales, dominador)
    colnames(mostrar)<-c("Comienzo", "Final", "Dominador")
    numf=nrow(mostrar)
    for(i in 1:(numf)){
      cat("La alternativa",mostrar$`Dominador`[i] ,"es la mejor para valores de alpha entre (",mostrar$`Comienzo`[i],",",mostrar$`Final`[i],")","\n")
    }
    
  } 
  else{
    Altmine = apply(X,MARGIN=1,min);
    Altmaxe= apply(X,MARGIN=1,max);
    optimo=c()
    ganador=c()
    perdedor=c()
    for (i in 1:(nrow(X)-1)) {
      for (j in (i+1):nrow(X)){
        if (Altmine[j]-Altmaxe[j]+Altmaxe[i]-Altmine[i]!=0){optimo=c(optimo,solve(Altmine[j]-Altmaxe[j]+Altmaxe[i]-Altmine[i],
                                                                                  Altmaxe[i]-Altmaxe[j]) )
        if(Altmine[i]< Altmine[j]){
          ganador=c(ganador,i)
          perdedor=c(perdedor,j)
        } else {ganador=c(ganador,j)
        perdedor=c(perdedor,i)}
        }
        else {optimo=c(optimo,2) #Ponemos 2 pero valdría cualquier valor fuera
        # de [0,1]
        if(Altmine[i]< Altmine[j]){
          ganador=c(ganador,i)
          perdedor=c(perdedor,j)
        } else {ganador=c(ganador,j)
        perdedor=c(perdedor,i)}}
      }
    }
    optimo
    ganador
    perdedor
    resultados=cbind.data.frame(optimo, ganador, perdedor)
    #Podemos eliminar todas las alternativas dominadas. En aquellos casos en los que
    #la intersección se produzca fuera del intervalo [0,1]o directamente no se
    #produzca, lo que nos interesa es que el que esté por encima en 0 lo estará
    #durante todo el intervalo.
    dominados=resultados %>% filter(optimo>1 | optimo<0) %>% select(perdedor) %>% as.matrix()
    resultados=resultados %>% filter (!perdedor %in% dominados) %>% arrange(optimo)
    #Ahora me fijo en el primer registro de la tabla y elimino en los que aparezca
    #el que ganara en ese registro porque estará ya dominado por el que
    #le gana a partir de entonces
    resultados=resultados %>% arrange(desc(optimo))
    i=1
    while(i<nrow(resultados)){
      dominadoapartir=resultados[i,2]
      resultados=resultados %>% filter ((ganador!= dominadoapartir & perdedor!=dominadoapartir)|
                                          optimo>=optimo[i])%>% arrange(desc(optimo))
      i=i+1
    }
    i=nrow(resultados)
  j=nrow(resultados)
    #Nos quitamos los cortes no importantes para que no provoquen fallos
    while(i>1 & i<=j){
      dominadoapartir2=resultados[i,3]
      resultados=resultados %>% filter (!((ganador== dominadoapartir2 | perdedor==dominadoapartir2) &
                                          optimo>resultados$optimo[i]))%>% arrange(desc(optimo))
      j=nrow(resultados)
      i=i-1
    }
  resultados=resultados %>% arrange(optimo)
    valores= c(0,resultados$optimo,1)
    comienzos=valores[-length(valores)]
    finales=valores[-1]
    dominador=c(resultados$perdedor,last(resultados$ganador))
    mostrar=cbind.data.frame(comienzos, finales, dominador)
    colnames(mostrar)<-c("Comienzo", "Final", "Dominador")
    numf=nrow(mostrar)
    for(i in 1:(numf)){
      cat("La alternativa",mostrar$`Dominador`[i] ,"es la mejor para valores de alpha entre (",mostrar$`Comienzo`[i],",",mostrar$`Final`[i],")","\n")
    }
  }
}
```

# Enunciado Antonio Jesus Lopez

Una empresa de hamburguesas desea lanzar un nuevo producto al que permita introducirle en nuevos mercados. En la siguiente tabla se muestra los beneficios esperados en millones de euros de los tres productos candidatos dependiendo del impacto de la campaña publicitaria. 


```{r}

x1=c(25,10,40)
x2=c(10,15,10)
x3=c(15,15,5)
tablabeneficioshamburguesas=data.frame(x1,x2,x3)
colnames(tablabeneficioshamburguesas)=c("Impacto Alto","Impacto Medio",
                                       "Impacto Bajo")
         
rownames(tablabeneficioshamburguesas)=c("Hamburguesa 1",
                                       "Hamburguesa 2",
                                       "Hamburguesa 3")
(tablabeneficioshamburguesas)
```


```{r}
tablaAntonioJesus=crea.tablaX(c(25,10,15,
                    11,15,15,
                    40,10,5),numalternativas = 3,numestados = 3)
```

La solución viene dada por:

```{r}

tabladominadores(tablaAntonioJesus)
 
```

Procedemos a realizar el gráfico:

```{r}
dibuja.criterio.Hurwicz(tablaAntonioJesus,favorable = TRUE)
```
