---
title: "Trabajo 1"
author: "Francisco de Paula Quirós Pérez"
date: "2/11/2021"
output: html_document
---

```{r setup, include=FALSE}
knitr::opts_chunk$set(echo = TRUE)
library(dplyr)
library(tidyverse)
library(knitr)
source("teoriadecision_funciones_incertidumbre.R")
```




# Descripción del trabajo

Nuestros objetivos a desarrollar en el trabajo asociado a la relación 1 consistirá en: 

1. Construir una función que permita obtener para el Método de Hurwicz todos los valores de $\alpha$ que determinan los intervalos dónde cambian las alternativas óptimas, indicando para cada intervalo cuáles son las alternativas óptimas asociadas.

2. Crear enunciados de problemas en los que se apliquen los métodos de incertidumbre y en
particular utilizar en todos ellos la función definida en el objetivo anterior.

# Apartado 1)

Hacemos un ejemplo aplicando el metodo Hurwicz con las funciones dadas por el profesor:

```{r}
tabla1=crea.tablaX(c(2,12,-3,
                    5,5,-1,
                    0,10,-2),numalternativas = 3,numestados = 3)
```

La solución viene dada por:

```{r}
solucion=criterio.Hurwicz(tabla1, favorable=TRUE)
solucion
 
```

Procedemos a realizar el gráfico:

```{r}
dibuja.criterio.Hurwicz(tabla1,favorable = TRUE)
```


Procedemos a definir nuestra funcion en la que tenemos que indicar que alternativa es la elegida para cada valor de alpha:

```{r}
tabladominadores= function(X, favorable=TRUE){
  if(favorable){
    Altmine = apply(X,MARGIN=1,min);
    Altmaxe= apply(X,MARGIN=1,max);
    optimo=c()
    ganador=c()
    perdedor=c()
    for (i in 1:(nrow(X)-1)) {
      for (j in (i+1):nrow(X)){
        if (Altmaxe[j]-Altmaxe[i]+Altmine[i]-Altmine[j]!=0){optimo=c(optimo,
                                                                     solve(Altmaxe[j]-Altmaxe[i]+Altmine[i]-Altmine[j],                                                                                  Altmine[i]-Altmine[j]) )
        if(Altmine[i]> Altmine[j]){
          ganador=c(ganador,i)
          perdedor=c(perdedor,j)
        } else {ganador=c(ganador,j)
        perdedor=c(perdedor,i)}
        }
        else {optimo=c(optimo,2) #Ponemos 2 pero valdría cualquier valor fuera
        # de [0,1]
        if(Altmine[i]> Altmine[j]){
          ganador=c(ganador,i)
          perdedor=c(perdedor,j)
        } else {ganador=c(ganador,j)
        perdedor=c(perdedor,i)}}
      }
    }
    optimo
    ganador
    perdedor
    resultados=cbind.data.frame(optimo, ganador, perdedor)
    #Podemos eliminar todas las alternativas dominadas. En aquellos casos en los 
    #que
    #la intersección se produzca fuera del intervalo [0,1]o directamente no se
    #produzca, lo que nos interesa es que el que esté por encima en 0 lo estará
    #durante todo el intervalo.
    dominados=resultados %>% filter(optimo>1 | optimo<0) %>% select(perdedor) %>% as.matrix()
    resultados=resultados %>% filter ((!perdedor %in% dominados) &(!ganador %in% dominados)) %>% arrange(optimo)
    #Ahora me fijo en el primer registro de la tabla y elimino en los que aparezca
    #el que ganara en ese registro porque estará ya dominado por el que
    #le gana a partir de entonces
    resultados=resultados %>% arrange(optimo)
    i=1
    while(i<nrow(resultados)){
      dominadoapartir=resultados[i,2]
      resultados=resultados %>% filter ((ganador!= dominadoapartir & perdedor!=dominadoapartir)|optimo<=optimo[i])%>% arrange(optimo)
      i=i+1
    }
i=nrow(resultados)
j=nrow(resultados)
while(i>1 & i<=j){
  dominadoapartir2=resultados[i,3]
  resultados=resultados %>% filter (!((ganador== dominadoapartir2 | perdedor==dominadoapartir2) &
                                        optimo<resultados$optimo[i]))%>% arrange(optimo)
  j=nrow(resultados)
  i=i-1
}
    valores= c(0,resultados$optimo,1)
    comienzos=valores[-length(valores)]
    finales=valores[-1]
    dominador=c(resultados$ganador,last(resultados$perdedor))
    mostrar=cbind.data.frame(comienzos, finales, dominador)
    colnames(mostrar)<-c("Comienzo", "Final", "Dominador")
    numf=nrow(mostrar)
    for(i in 1:(numf)){
      cat("La alternativa",mostrar$`Dominador`[i] ,"es la mejor para valores de alpha entre (",mostrar$`Comienzo`[i],",",mostrar$`Final`[i],")","\n")
    }
    
  } 
  else{
    Altmine = apply(X,MARGIN=1,min);
    Altmaxe= apply(X,MARGIN=1,max);
    optimo=c()
    ganador=c()
    perdedor=c()
    for (i in 1:(nrow(X)-1)) {
      for (j in (i+1):nrow(X)){
        if (Altmine[j]-Altmaxe[j]+Altmaxe[i]-Altmine[i]!=0){optimo=c(optimo,solve(Altmine[j]-Altmaxe[j]+Altmaxe[i]-Altmine[i],
                                                                                  Altmaxe[i]-Altmaxe[j]) )
        if(Altmine[i]< Altmine[j]){
          ganador=c(ganador,i)
          perdedor=c(perdedor,j)
        } else {ganador=c(ganador,j)
        perdedor=c(perdedor,i)}
        }
        else {optimo=c(optimo,2) #Ponemos 2 pero valdría cualquier valor fuera
        # de [0,1]
        if(Altmine[i]< Altmine[j]){
          ganador=c(ganador,i)
          perdedor=c(perdedor,j)
        } else {ganador=c(ganador,j)
        perdedor=c(perdedor,i)}}
      }
    }
    optimo
    ganador
    perdedor
    resultados=cbind.data.frame(optimo, ganador, perdedor)
    #Podemos eliminar todas las alternativas dominadas. En aquellos casos en los que
    #la intersección se produzca fuera del intervalo [0,1]o directamente no se
    #produzca, lo que nos interesa es que el que esté por encima en 0 lo estará
    #durante todo el intervalo.
    dominados=resultados %>% filter(optimo>1 | optimo<0) %>% select(perdedor) %>% as.matrix()
    resultados=resultados %>% filter (!perdedor %in% dominados) %>% arrange(optimo)
    #Ahora me fijo en el primer registro de la tabla y elimino en los que aparezca
    #el que ganara en ese registro porque estará ya dominado por el que
    #le gana a partir de entonces
    resultados=resultados %>% arrange(desc(optimo))
    i=1
    while(i<nrow(resultados)){
      dominadoapartir=resultados[i,2]
      resultados=resultados %>% filter ((ganador!= dominadoapartir & perdedor!=dominadoapartir)|
                                          optimo>=optimo[i])%>% arrange(desc(optimo))
      i=i+1
    }
    i=nrow(resultados)
  j=nrow(resultados)
    #Nos quitamos los cortes no importantes para que no provoquen fallos
    while(i>1 & i<=j){
      dominadoapartir2=resultados[i,3]
      resultados=resultados %>% filter (!((ganador== dominadoapartir2 | perdedor==dominadoapartir2) &
                                          optimo>resultados$optimo[i]))%>% arrange(desc(optimo))
      j=nrow(resultados)
      i=i-1
    }
  resultados=resultados %>% arrange(optimo)
    valores= c(0,resultados$optimo,1)
    comienzos=valores[-length(valores)]
    finales=valores[-1]
    dominador=c(resultados$perdedor,last(resultados$ganador))
    mostrar=cbind.data.frame(comienzos, finales, dominador)
    colnames(mostrar)<-c("Comienzo", "Final", "Dominador")
    numf=nrow(mostrar)
    for(i in 1:(numf)){
      cat("La alternativa",mostrar$`Dominador`[i] ,"es la mejor para valores de alpha entre (",mostrar$`Comienzo`[i],",",mostrar$`Final`[i],")","\n")
    }
  }
}
tabladominadores(tabla1, T)
```


## Apartado 2

### Enunciado

Para la próxima temporada de siembra, un agricultor puede sembrar maíz, trigo o cebada, o bien utilizar el terreno para pastoreo. Las ganancias del agricultor dependen en su mayor medida de las precipitaciones: lluvia intensa, lluvia moderada, lluvia ligera o sequía. En la matriz aparecen las ganancias (en miles de euros) según las alternativas y estados de la naturaleza.


**Planteamiento:**

-   Un decisor.

-   Modelo de beneficios (favorable). Beneficios = Ganancias - Costos

-   Alternativas:

    -   a1 = "Trigo"

    -   a2 = "Maíz"
    
    -   a3 = "Cebada"
    
    -   a4 = "Pastoreo"

-   Estados de la naturaleza:

    -   e1 = "Lluvia intensa"

    -   e2 = "Lluvia moderada"
    
    -   e3 = "Lluvia ligera"
    
    -   e4 = "Sequía"
    
**Introducción de datos:**

```{r}
TablaEnunciado=crea.tablaX(c(-20,60,30,-5,
                    40,50,35,0,
                    -50,100,45,-10,
                    12,15,15,10),numalternativas = 4,numestados = 4)
rownames(TablaEnunciado) = c("Trigo","Maíz","Cebada","Pastoreo")
colnames(TablaEnunciado) = c("Lluvia intensa","Luvia moderada","Lluvia ligera","Sequía")
TablaEnunciado
```

**Resolución:**

Para la función definida en clase: (Con alfa = 0.3)
```{r}
sol1=criterio.Hurwicz(TablaEnunciado, favorable=TRUE)
sol1
```
Vemos que con un alfa de 0.3 y mediante el criterio de Hurwicz, la mejor alternativa es a2, es decir, sembrar maíz. Pero no sabemos a partir de que valor de alfa (factor de riesgo), el maíz dejará de ser la mejor opción, para ello resolvemos de nuevo el problema con la función previamente definida.


Para la función definida en este trabajo:
```{r}
tabladominadores(TablaEnunciado, favorable = TRUE)
```
Vemos ahora como a para un factor de riesgo perteneciente a (0, 0.22) la mejor alternativa es la 4, es decir, utilizar el terreno para pastoreo. Si aumentamos el valor de alfa vemos como para el intervalo (0.22, 0.5), la mejor alternativa es la 2, es decir, sembrar maíz, resultado que coincide con el método propuesto en clase que utiliza un alfa = 0.3. Por último, obtenemos como último intervalo el (0.5, 1) para el cual la mejor alternativa es la 3, es decir, sembrar cebada.

```{r}
dibuja.criterio.Hurwicz(TablaEnunciado)
```



Hacemos ahora el mismo modelo pero intercambiando las ganancias por gastos y teniendo en cuenta los casos desfavorables:
```{r}
tabladominadores(TablaEnunciado,favorable = FALSE)
```
Concluyendo de manera similiar, observamos como las mejores alternativas en este caso es utilizar el terreno para pastoreo para valores de alfa entre 0 y 0.586 y si aumentamos este valor hasta 1, la mejor alternativa pasa a ser sembrar cebada.


```{r}
dibuja.criterio.Hurwicz(TablaEnunciado,favorable = F)
```

