---
title: "Ejercicio Trabajo TD 1"
author: "Victor Toscano Duran"
date: "4/11/2021"
output: html_document
---

```{r}
knitr::opts_chunk$set(echo = TRUE)
library(dplyr)
library(tidyverse)
library(knitr)
source("teoriadecision_funciones_incertidumbre.R")
```

# Descripción del trabajo

Nuestros objetivos a desarrollar en el trabajo asociado a la relación 1 consistirá en:

1.  Construir una función que permita obtener para el Método de Hurwicz todos los valores de $\alpha$ que determinan los intervalos dónde cambian las alternativas óptimas, indicando para cada intervalo cuáles son las alternativas óptimas asociadas.

2.  Crear enunciados de problemas en los que se apliquen los métodos de incertidumbre y en particular utilizar en todos ellos la función definida en el objetivo anterior.

Procedemos a definir nuestra funcion en la que tenemos que indicar que alternativa es la elegida para cada valor de alpha:

```{r}
tabladominadores= function(X, favorable=TRUE){
  if(favorable){
    Altmine = apply(X,MARGIN=1,min);
    Altmaxe= apply(X,MARGIN=1,max);
    optimo=c()
    ganador=c()
    perdedor=c()
    for (i in 1:(nrow(X)-1)) {
      for (j in (i+1):nrow(X)){
        if (Altmaxe[j]-Altmaxe[i]+Altmine[i]-Altmine[j]!=0){optimo=c(optimo,
                                                                     solve(Altmaxe[j]-Altmaxe[i]+Altmine[i]-Altmine[j],                                                                                  Altmine[i]-Altmine[j]) )
        if(Altmine[i]> Altmine[j]){
          ganador=c(ganador,i)
          perdedor=c(perdedor,j)
        } else {ganador=c(ganador,j)
        perdedor=c(perdedor,i)}
        }
        else {optimo=c(optimo,2) #Ponemos 2 pero valdría cualquier valor fuera
        # de [0,1]
        if(Altmine[i]> Altmine[j]){
          ganador=c(ganador,i)
          perdedor=c(perdedor,j)
        } else {ganador=c(ganador,j)
        perdedor=c(perdedor,i)}}
      }
    }
    optimo
    ganador
    perdedor
    resultados=cbind.data.frame(optimo, ganador, perdedor)
    #Podemos eliminar todas las alternativas dominadas. En aquellos casos en los 
    #que
    #la intersección se produzca fuera del intervalo [0,1]o directamente no se
    #produzca, lo que nos interesa es que el que esté por encima en 0 lo estará
    #durante todo el intervalo.
    dominados=resultados %>% filter(optimo>1 | optimo<0) %>% select(perdedor) %>% as.matrix()
    resultados=resultados %>% filter ((!perdedor %in% dominados) &(!ganador %in% dominados)) %>% arrange(optimo)
    #Ahora me fijo en el primer registro de la tabla y elimino en los que aparezca
    #el que ganara en ese registro porque estará ya dominado por el que
    #le gana a partir de entonces
    resultados=resultados %>% arrange(optimo)
    i=1
    while(i<nrow(resultados)){
      dominadoapartir=resultados[i,2]
      resultados=resultados %>% filter ((ganador!= dominadoapartir & perdedor!=dominadoapartir)|optimo<=optimo[i])%>% arrange(optimo)
      i=i+1
    }
i=nrow(resultados)
j=nrow(resultados)
while(i>1 & i<=j){
  dominadoapartir2=resultados[i,3]
  resultados=resultados %>% filter (!((ganador== dominadoapartir2 | perdedor==dominadoapartir2) &
                                        optimo<resultados$optimo[i]))%>% arrange(optimo)
  j=nrow(resultados)
  i=i-1
}
    valores= c(0,resultados$optimo,1)
    comienzos=valores[-length(valores)]
    finales=valores[-1]
    dominador=c(resultados$ganador,last(resultados$perdedor))
    mostrar=cbind.data.frame(comienzos, finales, dominador)
    colnames(mostrar)<-c("Comienzo", "Final", "Dominador")
    numf=nrow(mostrar)
    for(i in 1:(numf)){
      cat("La alternativa",mostrar$`Dominador`[i] ,"es la mejor para valores de alpha entre (",mostrar$`Comienzo`[i],",",mostrar$`Final`[i],")","\n")
    }
    
  } 
  else{
    Altmine = apply(X,MARGIN=1,min);
    Altmaxe= apply(X,MARGIN=1,max);
    optimo=c()
    ganador=c()
    perdedor=c()
    for (i in 1:(nrow(X)-1)) {
      for (j in (i+1):nrow(X)){
        if (Altmine[j]-Altmaxe[j]+Altmaxe[i]-Altmine[i]!=0){optimo=c(optimo,solve(Altmine[j]-Altmaxe[j]+Altmaxe[i]-Altmine[i],
                                                                                  Altmaxe[i]-Altmaxe[j]) )
        if(Altmine[i]< Altmine[j]){
          ganador=c(ganador,i)
          perdedor=c(perdedor,j)
        } else {ganador=c(ganador,j)
        perdedor=c(perdedor,i)}
        }
        else {optimo=c(optimo,2) #Ponemos 2 pero valdría cualquier valor fuera
        # de [0,1]
        if(Altmine[i]< Altmine[j]){
          ganador=c(ganador,i)
          perdedor=c(perdedor,j)
        } else {ganador=c(ganador,j)
        perdedor=c(perdedor,i)}}
      }
    }
    optimo
    ganador
    perdedor
    resultados=cbind.data.frame(optimo, ganador, perdedor)
    #Podemos eliminar todas las alternativas dominadas. En aquellos casos en los que
    #la intersección se produzca fuera del intervalo [0,1]o directamente no se
    #produzca, lo que nos interesa es que el que esté por encima en 0 lo estará
    #durante todo el intervalo.
    dominados=resultados %>% filter(optimo>1 | optimo<0) %>% select(perdedor) %>% as.matrix()
    resultados=resultados %>% filter (!perdedor %in% dominados) %>% arrange(optimo)
    #Ahora me fijo en el primer registro de la tabla y elimino en los que aparezca
    #el que ganara en ese registro porque estará ya dominado por el que
    #le gana a partir de entonces
    resultados=resultados %>% arrange(desc(optimo))
    i=1
    while(i<nrow(resultados)){
      dominadoapartir=resultados[i,2]
      resultados=resultados %>% filter ((ganador!= dominadoapartir & perdedor!=dominadoapartir)|
                                          optimo>=optimo[i])%>% arrange(desc(optimo))
      i=i+1
    }
    i=nrow(resultados)
  j=nrow(resultados)
    #Nos quitamos los cortes no importantes para que no provoquen fallos
    while(i>1 & i<=j){
      dominadoapartir2=resultados[i,3]
      resultados=resultados %>% filter (!((ganador== dominadoapartir2 | perdedor==dominadoapartir2) &
                                          optimo>resultados$optimo[i]))%>% arrange(desc(optimo))
      j=nrow(resultados)
      i=i-1
    }
  resultados=resultados %>% arrange(optimo)
    valores= c(0,resultados$optimo,1)
    comienzos=valores[-length(valores)]
    finales=valores[-1]
    dominador=c(resultados$perdedor,last(resultados$ganador))
    mostrar=cbind.data.frame(comienzos, finales, dominador)
    colnames(mostrar)<-c("Comienzo", "Final", "Dominador")
    numf=nrow(mostrar)
    for(i in 1:(numf)){
      cat("La alternativa",mostrar$`Dominador`[i] ,"es la mejor para valores de alpha entre (",mostrar$`Comienzo`[i],",",mostrar$`Final`[i],")","\n")
    }
  }
}
```

**Resuelvo el ejercicio propuesto por mi**

Estoy estudiando la posibilidad de crear mi propio gimnasio. Se ha informado sobre varios estilos de gimnasio que me han dado los siguientes informes:

**Gimnasio tradicional**: El precio de las instalaciones es de (maquinaria y local) es de 50.000 euros y el coste de inscripción por cliente es de 30 euros al mes. En dicho gimnasio el numero
máximo de clientes es de 250 personas.

**Gimnasio Low Cost:**  Precio de las instalaciones es de 20.000 euros y el coste de inscripción por cliente es de 18 euros al mes. En dicho gimnasio el número máximo de clientes es de 150 personas.

**Instalaciones de Crossfit:** El precio de las instalaciones es de 80000 euros y el coste de inscripción por cliente es de 70 euros al mes. En dicho gimnasio el número máximo de clientes es de 200 personas

El numero de clientes que se inscriben al mes en este gimnasio dependerá de si estamos en plena pandemia.

**Tradicional**:

-Sin Pandemia:220 clientes

-Con Pandemia:120 clientes

**Low Cost:**

-Sin Pandemia: 145 clientes

-Con Pandemia: 120 clientes

**Crossfit**:

-Sin Pandemia: 170 clientes

-Con Pandemia:50 clientes

¿Cuál sería la opción que usted me recomendaría para montar un Gimnasio y obtener beneficios el primer año?

**Resolución**

**Alternativas**: 3

-   1: Tradicional

-   2: Low Cost

-   3: Crossfit

**Estados de la naturaleza**: 2

-   1: Normalidad

-   2: Pandemia

Los beneficios esperados (en miles de euros) en el año de inauguración será de:

|             | [Naturalidad]{.ul} | Pandemia |
|-------------|--------------------|----------|
| Tradicional | 29,4               | -6,8     |
| Low Cost    | 11,32              | 5,92     |
| Crossfit    | 62,8               | -38      |

Definimos la matriz:

```{r}
tablaVictor=crea.tablaX(c(29.4,-6.8,11.32,5.92,62.8,-38),numalternativas = 3,numestados = 2)
rownames(tablaVictor)=c("Tradicional","Low Cost","Crossfit")
colnames(tablaVictor)=c("Naturalidad","Pandemia")
tablaVictor
```

Aplicamos la función creada

```{r}
tabladominadores(tablaVictor,T)
```

**Conclusión:**

-   La alternativa de Gimnasio Low Cost es la mejor para valores de alpha entre ( 0 , 0.412987 )

-   La alternativa de Gimnasio Tradicional es la mejor para valores de alpha entre ( 0.412987 , 0.4829721 )

-   La alternativa de Gimnasio Crossfit es la mejor para valores de alpha entre ( 0.4829721 , 1 )

**Aclaración:** Alfa es el nivel de optimismo

Veamos ahora las soluciones obtenidas por todos los métodos:

```{r}
criterio.Todos(tablaVictor,alfa=0.5,T)
```

**Conclusión:**

-   Wald : Gimnasio Low Cost

-   Optimista: Crossfit

-   Hurwizc (alfa=0.5): Crossfit (coincide con el valor obtenida en nuestra función creada)

-   Savage: Tradicional

-   Laplace: Crossfit

-   Punto Ideal: Tradicional

Veamos por ultimo la gráfica de Hurwicz:

```{r}
dibuja.criterio.Hurwicz(tablaVictor,T)

```

Vemos que la representación hace referencia a lo obtenido con nuestra función creada que nos indica exactamente los cortes en los puntos de decisión de las alternativas segun el valor de alfa.
