---
title: "Enunciado trabajo 1 TD"
author: "José Antonio Leal García"
date: "5/11/2021"
output:
  pdf_document: 
    latex_engine: xelatex
  html_document: default
---

```{r setup, include=FALSE}
knitr::opts_chunk$set(echo = TRUE)
knitr::opts_chunk$set(echo = TRUE)
library(dplyr)
library(tidyverse)
library(knitr)
source("teoriadecision_funciones_incertidumbre.R")
```

# Descripción del trabajo

1.  Construir una función que permita obtener para el Método de Hurwicz todos los valores de α que determinan los intervalos dónde cambian las alternativas óptimas, indicando para cada intervalo cuáles son las alternativas óptimas asociadas.

2.  Crear enunciados de problemas en los que se apliquen los métodos de incertidumbre y en particular utilizar en todos ellos la función definida en el objetivo anterior.

## Apartado 1

Hacemos un ejemplo aplicando el metodo Hurwicz con las funciones dadas por el profesor:

```{r}
tabla1=crea.tablaX(c(2,12,-3,
                    5,5,-1,
                    0,10,-2),numalternativas = 3,numestados = 3)
```

La solución viene dada por:

```{r}
solucion1=criterio.Hurwicz(tabla1, favorable=FALSE)
solucion1
```

Procedemos a realizar el gráfico:

```{r}
dibuja.criterio.Hurwicz(tabla1,favorable = FALSE)
```


Procedemos a definir nuestra funcion en la que tenemos que indicar que alternativa es la elegida para cada valor de alpha:

```{r}
tabladominadores= function(X, favorable=TRUE){
  if(favorable){
    Altmine = apply(X,MARGIN=1,min);
    Altmaxe= apply(X,MARGIN=1,max);
    optimo=c()
    ganador=c()
    perdedor=c()
    for (i in 1:(nrow(X)-1)) {
      for (j in (i+1):nrow(X)){
        if (Altmaxe[j]-Altmaxe[i]+Altmine[i]-Altmine[j]!=0){optimo=c(optimo,
                                                                     solve(Altmaxe[j]-Altmaxe[i]+Altmine[i]-Altmine[j],                                                                                  Altmine[i]-Altmine[j]) )
        if(Altmine[i]> Altmine[j]){
          ganador=c(ganador,i)
          perdedor=c(perdedor,j)
        } else {ganador=c(ganador,j)
        perdedor=c(perdedor,i)}
        }
        else {optimo=c(optimo,2) #Ponemos 2 pero valdría cualquier valor fuera
        # de [0,1]
        if(Altmine[i]> Altmine[j]){
          ganador=c(ganador,i)
          perdedor=c(perdedor,j)
        } else {ganador=c(ganador,j)
        perdedor=c(perdedor,i)}}
      }
    }
    optimo
    ganador
    perdedor
    resultados=cbind.data.frame(optimo, ganador, perdedor)
    #Podemos eliminar todas las alternativas dominadas. En aquellos casos en los 
    #que
    #la intersección se produzca fuera del intervalo [0,1]o directamente no se
    #produzca, lo que nos interesa es que el que esté por encima en 0 lo estará
    #durante todo el intervalo.
    dominados=resultados %>% filter(optimo>1 | optimo<0) %>% select(perdedor) %>% as.matrix()
    resultados=resultados %>% filter ((!perdedor %in% dominados) &(!ganador %in% dominados)) %>% arrange(optimo)
    #Ahora me fijo en el primer registro de la tabla y elimino en los que
    #aparezca
    #el que ganara en ese registro porque estará ya dominado por el que
    #le gana a partir de entonces
    resultados=resultados %>% arrange(optimo)
    i=1
    while(i<nrow(resultados)){
      dominadoapartir=resultados[i,2]
      resultados=resultados %>% filter ((ganador!= dominadoapartir & perdedor!=dominadoapartir)|optimo<=optimo[i])%>% arrange(optimo)
      i=i+1
    }
i=nrow(resultados)
j=nrow(resultados)
while(i>1 & i<=j){
  dominadoapartir2=resultados[i,3]
  resultados=resultados %>% filter (!((ganador== dominadoapartir2 | perdedor==dominadoapartir2) &
                                        optimo<resultados$optimo[i]))%>% arrange(optimo)
  j=nrow(resultados)
  i=i-1
}
    valores= c(0,resultados$optimo,1)
    comienzos=valores[-length(valores)]
    finales=valores[-1]
    dominador=c(resultados$ganador,last(resultados$perdedor))
    mostrar=cbind.data.frame(comienzos, finales, dominador)
    colnames(mostrar)<-c("Comienzo", "Final", "Dominador")
    numf=nrow(mostrar)
    for(i in 1:(numf)){
      cat("La alternativa",mostrar$`Dominador`[i] ,"es la mejor para valores de alpha entre (",mostrar$`Comienzo`[i],",",mostrar$`Final`[i],")","\n")
    }
    
  } 
  else{
    Altmine = apply(X,MARGIN=1,min);
    Altmaxe= apply(X,MARGIN=1,max);
    optimo=c()
    ganador=c()
    perdedor=c()
    for (i in 1:(nrow(X)-1)) {
      for (j in (i+1):nrow(X)){
        if (Altmine[j]-Altmaxe[j]+Altmaxe[i]-Altmine[i]!=0){optimo=
            c(optimo,solve(Altmine[j]-Altmaxe[j]+Altmaxe[i]-Altmine[i],
                                                                                  Altmaxe[i]-Altmaxe[j]) )
        if(Altmine[i]< Altmine[j]){
          ganador=c(ganador,i)
          perdedor=c(perdedor,j)
        } else {ganador=c(ganador,j)
        perdedor=c(perdedor,i)}
        }
        else {optimo=c(optimo,2) #Ponemos 2 pero valdría cualquier valor fuera
        # de [0,1]
        if(Altmine[i]< Altmine[j]){
          ganador=c(ganador,i)
          perdedor=c(perdedor,j)
        } else {ganador=c(ganador,j)
        perdedor=c(perdedor,i)}}
      }
    }
    optimo
    ganador
    perdedor
    resultados=cbind.data.frame(optimo, ganador, perdedor)
    #Podemos eliminar todas las alternativas dominadas. En aquellos casos en los que
    #la intersección se produzca fuera del intervalo [0,1]o directamente no se
    #produzca, lo que nos interesa es que el que esté por encima en 0 lo estará
    #durante todo el intervalo.
    dominados=resultados %>% filter(optimo>1 | optimo<0) %>% select(perdedor) %>% as.matrix()
    resultados=resultados %>% filter (!perdedor %in% dominados) %>% arrange(optimo)
    #Ahora me fijo en el primer registro de la tabla y elimino en los que aparezca
    #el que ganara en ese registro porque estará ya dominado por el que
    #le gana a partir de entonces
    resultados=resultados %>% arrange(desc(optimo))
    i=1
    while(i<nrow(resultados)){
      dominadoapartir=resultados[i,2]
      resultados=resultados %>% filter ((ganador!= dominadoapartir & perdedor!=dominadoapartir)|
                                          optimo>=optimo[i])%>% arrange(desc(optimo))
      i=i+1
    }
    i=nrow(resultados)
  j=nrow(resultados)
    #Nos quitamos los cortes no importantes para que no provoquen fallos
    while(i>1 & i<=j){
      dominadoapartir2=resultados[i,3]
      resultados=resultados %>% filter (!((ganador== dominadoapartir2 | perdedor==dominadoapartir2) &
                                          optimo>resultados$optimo[i]))%>% arrange(desc(optimo))
      j=nrow(resultados)
      i=i-1
    }
  resultados=resultados %>% arrange(optimo)
    valores= c(0,resultados$optimo,1)
    comienzos=valores[-length(valores)]
    finales=valores[-1]
    dominador=c(resultados$perdedor,last(resultados$ganador))
    mostrar=cbind.data.frame(comienzos, finales, dominador)
    colnames(mostrar)<-c("Comienzo", "Final", "Dominador")
    numf=nrow(mostrar)
    for(i in 1:(numf)){
      cat("La alternativa",mostrar$`Dominador`[i] ,"es la mejor para valores de alpha entre (",mostrar$`Comienzo`[i],",",mostrar$`Final`[i],")","\n")
    }
  }
}
tabladominadores(tabla1, F)
```
Vemos que coincide con el dibujo realizado antes.

## Apartado 2


### Enunciado

Un deportista se encuentra lesionado y debe decidir a qué tipo de tratamiento someterse para recuperarse. El objetivo debe ser minimizar el tiempo lesionado. Puede escoger entre tratamiento conservador, quirúrgico o alternativo.

Con el quirúrgico, si la operación va bien, el tiempo de baja será de 6 semanas, si sale mal se alargará otras seis semanas.

Con el conservador en cambio podría evitarse pasar por quirófano aunque el tiempo de recuperación será de 9 semanas. Si hubiera alguna complicación se alargaría una semana más.

El tratamiento alternativo es el más arriesgado. Si sale bien el tiempo de recuperación será de solo dos semanas, pero si sale mal la baja será de un total de 16 semanas.

### Planteamiento

Nuestro modelo es de un solo decisor, presenta tres alternativas y dos estados de la naturaleza. Es un modelo de costos o desfavorable.

-   Las alternativas son:

    -   d1-> Se aplica el tratamiento quirúrgico.

    -   d2-> Se aplica el tratamiento conservador.

    -   d3-> Se aplica el tratamiento innovador.

-   Los estados son:

    -   e1-> El tratamiento sale bien.

    -   e2-> El tratamiento sale mal.

-   Valoraciones:

    -   Tratamiento quirúrgico (d1):

        -   $x_{1,1}$= `6`

        -   $x_{1,2}$=`r 6+6`

    -   Tratamiento conservador (d2):

        -   $x_{2,1}$= `r 9`

        -   $x_{2,2}$= `r 9+1`

    -   Tratamiento alternativo (d3):

        -   $x_{3,1}$= `r 2`

        -   $x_{3,2}$= `r 16`

### Resolución:

Creamos la tabla de nuestro problema.

```{r}
tbenunciado = crea.tablaX(c(6, 12, 9, 10, 2, 16), numalternativas = 3, numestados=2)
kable(tbenunciado)
```

Aplicamos todos los criterios para ver qué alternativa escogeríamos con cada uno con $\alpha=0.3$.

```{r}
solucionpropuesto= criterio.Todos(tbenunciado, favorable = F)
solucionpropuesto
```

Realizamos el gráfico con el criterio de Hurwicz en función de alfa.

```{r}
dibuja.criterio.Hurwicz(tbenunciado, favorable = F)
```

Aplicamos ahora la función antes creada a nuestro problema y vemos que coincide con el gráfico.

```{r}
tabladominadores(tbenunciado, favorable = F)
```

