---
title: "Función Hurwizc"
author: "José Antonio Leal García"
date: "4/11/2021"
output: pdf_document
---

---
title: "Trabajo 1"
author: "Isabel Benítez Ariza"
date: "2/11/2021"
output: html_document
---

```{r setup, include=FALSE}
knitr::opts_chunk$set(echo = TRUE)
library(dplyr)
library(tidyverse)
library(knitr)
source("teoriadecision_funciones_incertidumbre.R")
```

Usando lo que ya han subido mis compañeros:


# Descripción del trabajo

Nuestros objetivos a desarrollar en el trabajo asociado a la relación 1 consistirá en: 

1. Construir una función que permita obtener para el Método de Hurwicz todos los valores de $\alpha$ que determinan los intervalos dónde cambian las alternativas óptimas, indicando para cada intervalo cuáles son las alternativas óptimas asociadas.

2. Crear enunciados de problemas en los que se apliquen los métodos de incertidumbre y en
particular utilizar en todos ellos la función definida en el objetivo anterior.

# Apartado 1)

Hacemos un ejemplo aplicando el metodo Hurwicz con las funciones dadas por el profesor:

```{r}
tabla1=crea.tablaX(c(2,12,-3,
                    5,5,-1,
                    0,10,-2),numalternativas = 3,numestados = 3)
```

La solución viene dada por:

```{r}
solucion=criterio.Hurwicz(tabla1, favorable=FALSE)
solucion
 
```

Procedemos a realizar el gráfico:

```{r}
dibuja.criterio.Hurwicz(tabla1,favorable = FALSE)
```


Procedemos a definir nuestra funcion en la que tenemos que indicar que alternativa es la elegida para cada valor de alpha:

```{r}
tabladominadores= function(X, favorable=TRUE){
  if(favorable){
    Altmine = apply(X,MARGIN=1,min);
    Altmaxe= apply(X,MARGIN=1,max);
    optimo=c()
    ganador=c()
    perdedor=c()
    for (i in 1:(nrow(X)-1)) {
      for (j in (i+1):nrow(X)){
        if (Altmaxe[j]-Altmaxe[i]+Altmine[i]-Altmine[j]!=0){optimo=c(optimo,
                                                                     solve(Altmaxe[j]-Altmaxe[i]+Altmine[i]-Altmine[j],                                                                                  Altmine[i]-Altmine[j]) )
        if(Altmine[i]> Altmine[j]){
          ganador=c(ganador,i)
          perdedor=c(perdedor,j)
        } else {ganador=c(ganador,j)
        perdedor=c(perdedor,i)}
        }
        else {optimo=c(optimo,2) #Ponemos 2 pero valdría cualquier valor fuera
        # de [0,1]
        if(Altmine[i]> Altmine[j]){
          ganador=c(ganador,i)
          perdedor=c(perdedor,j)
        } else {ganador=c(ganador,j)
        perdedor=c(perdedor,i)}}
      }
    }
    optimo
    ganador
    perdedor
    resultados=cbind.data.frame(optimo, ganador, perdedor)
    #Podemos eliminar todas las alternativas dominadas. En aquellos casos en los 
    #que
    #la intersección se produzca fuera del intervalo [0,1]o directamente no se
    #produzca, lo que nos interesa es que el que esté por encima en 0 lo estará
    #durante todo el intervalo.
    dominados=resultados %>% filter(optimo>1 | optimo<0) %>% select(perdedor) %>% as.matrix()
    resultados=resultados %>% filter ((!perdedor %in% dominados) &(!ganador %in% dominados)) %>% arrange(optimo)
    #Ahora me fijo en el primer registro de la tabla y elimino en los que aparezca
    #el que ganara en ese registro porque estará ya dominado por el que
    #le gana a partir de entonces
    resultados=resultados %>% arrange(optimo)
    i=1
    while(i<nrow(resultados)){
      dominadoapartir=resultados[i,2]
      resultados=resultados %>% filter ((ganador!= dominadoapartir & perdedor!=dominadoapartir)|optimo<=optimo[i])%>% arrange(optimo)
      i=i+1
    }
i=nrow(resultados)
j=nrow(resultados)
while(i>1 & i<=j){
  dominadoapartir2=resultados[i,3]
  resultados=resultados %>% filter (!((ganador== dominadoapartir2 | perdedor==dominadoapartir2) &
                                        optimo<resultados$optimo[i]))%>% arrange(optimo)
  j=nrow(resultados)
  i=i-1
}
    valores= c(0,resultados$optimo,1)
    comienzos=valores[-length(valores)]
    finales=valores[-1]
    dominador=c(resultados$ganador,last(resultados$perdedor))
    mostrar=cbind.data.frame(comienzos, finales, dominador)
    colnames(mostrar)<-c("Comienzo", "Final", "Dominador")
    numf=nrow(mostrar)
    for(i in 1:(numf)){
      cat("La alternativa",mostrar$`Dominador`[i] ,"es la mejor para valores de alpha entre (",mostrar$`Comienzo`[i],",",mostrar$`Final`[i],")","\n")
    }
    
  } 
  else{
    Altmine = apply(X,MARGIN=1,min);
    Altmaxe= apply(X,MARGIN=1,max);
    optimo=c()
    ganador=c()
    perdedor=c()
    for (i in 1:(nrow(X)-1)) {
      for (j in (i+1):nrow(X)){
        if (Altmine[j]-Altmaxe[j]+Altmaxe[i]-Altmine[i]!=0){optimo=c(optimo,solve(Altmine[j]-Altmaxe[j]+Altmaxe[i]-Altmine[i],
                                                                                  Altmaxe[i]-Altmaxe[j]) )
        if(Altmine[i]< Altmine[j]){
          ganador=c(ganador,i)
          perdedor=c(perdedor,j)
        } else {ganador=c(ganador,j)
        perdedor=c(perdedor,i)}
        }
        else {optimo=c(optimo,2) #Ponemos 2 pero valdría cualquier valor fuera
        # de [0,1]
        if(Altmine[i]< Altmine[j]){
          ganador=c(ganador,i)
          perdedor=c(perdedor,j)
        } else {ganador=c(ganador,j)
        perdedor=c(perdedor,i)}}
      }
    }
    optimo
    ganador
    perdedor
    resultados=cbind.data.frame(optimo, ganador, perdedor)
    #Podemos eliminar todas las alternativas dominadas. En aquellos casos en los que
    #la intersección se produzca fuera del intervalo [0,1]o directamente no se
    #produzca, lo que nos interesa es que el que esté por encima en 0 lo estará
    #durante todo el intervalo.
    dominados=resultados %>% filter(optimo>1 | optimo<0) %>% select(perdedor) %>% as.matrix()
    resultados=resultados %>% filter (!perdedor %in% dominados) %>% arrange(optimo)
    #Ahora me fijo en el primer registro de la tabla y elimino en los que aparezca
    #el que ganara en ese registro porque estará ya dominado por el que
    #le gana a partir de entonces
    resultados=resultados %>% arrange(desc(optimo))
    i=1
    while(i<nrow(resultados)){
      dominadoapartir=resultados[i,2]
      resultados=resultados %>% filter ((ganador!= dominadoapartir & perdedor!=dominadoapartir)|
                                          optimo>=optimo[i])%>% arrange(desc(optimo))
      i=i+1
    }
    i=nrow(resultados)
  j=nrow(resultados)
    #Nos quitamos los cortes no importantes para que no provoquen fallos
    while(i>1 & i<=j){
      dominadoapartir2=resultados[i,3]
      resultados=resultados %>% filter (!((ganador== dominadoapartir2 | perdedor==dominadoapartir2) &
                                          optimo>resultados$optimo[i]))%>% arrange(desc(optimo))
      j=nrow(resultados)
      i=i-1
    }
  resultados=resultados %>% arrange(optimo)
    valores= c(0,resultados$optimo,1)
    comienzos=valores[-length(valores)]
    finales=valores[-1]
    dominador=c(resultados$perdedor,last(resultados$ganador))
    mostrar=cbind.data.frame(comienzos, finales, dominador)
    colnames(mostrar)<-c("Comienzo", "Final", "Dominador")
    numf=nrow(mostrar)
    for(i in 1:(numf)){
      cat("La alternativa",mostrar$`Dominador`[i] ,"es la mejor para valores de alpha entre (",mostrar$`Comienzo`[i],",",mostrar$`Final`[i],")","\n")
    }
  }
}

tabladominadores(tabla1, F)

```



## Prueba 1a

```{r}
tb01a= crea.tablaX(c(5,4,6,2,3,1,-1,8,7,5,2,0), numalternativas=4, numestados = 3)
tb01a
```

```{r}
tabladominadores(tb01a)
```


```{r}
dibuja.criterio.Hurwicz(tb01a)
```

## Prueba 1b


```{r}
tb01b = crea.tablaX(c(2,12,-3, 5, 5, -1, 0, 10, -2), numalternativas=3, numestados=3)
```

```{r}
dibuja.criterio.Hurwicz(tb01b, favorable=F)
```

```{r}
tabladominadores(tb01b, favorable = F)
```

## Prueba 4


```{r}
tb04=crea.tablaX(c(30*12+1800, 30*12, 60*12, 60*12, 40*12+3000, 40*12), numalternativas=3, numestados = 2)
```

```{r}
dibuja.criterio.Hurwicz(tb04, favorable = F)
```

```{r}
tabladominadores(tb04, favorable = F)
```

## Tabla 5


```{r}
tb05 = crea.tablaX(c(125, 120, 156, 60, 130, 80), numalternativas = 3, numestados=2)
```

```{r}
dibuja.criterio.Hurwicz(tb05, F)
```

```{r}
tabladominadores(tb05,F)
```
## Prueba 6

```{r}
tb06 = crea.tablaX(c(55, 5, 
                     70, -30, 
                     85, -65), numalternativas = 3, numestados=2)
```


```{r}
dibuja.criterio.Hurwicz(tb06)
```

```{r}
tabladominadores(tb06)
```



## Prueba 7

```{r}
tb07 = crea.tablaX(c(45, 45, 
                     540, -180, 
                     900, -900), numalternativas = 3, numestados=2)
```

```{r}
dibuja.criterio.Hurwicz(tb07)
```

```{r}
tabladominadores(tb07)
```

