---
title: "Trabajo TD Grupo 5"
output: 
  html_document:
            toc: yes
  pdf_document:
            toc: yes
---

```{r setup, include=FALSE}
knitr::opts_chunk$set(echo = TRUE)
source("teoriadecision_funciones_incertidumbre.R")
library(knitr)
```

# Descripción del trabajo

Nuestros objetivos a desarrollar en el trabajo asociado a la relación 1 consistirá en: 

1. Construir una función que permita obtener para el Método de Hurwicz todos los valores de $\alpha$ que determinan los intervalos dónde cambian las alternativas óptimas, indicando para cada intervalo cuáles son las alternativas óptimas asociadas.

2. Crear enunciados de problemas en los que se apliquen los métodos de incertidumbre y en
particular utilizar en todos ellos la función definida en el objetivo anterior.

# Apartado 1)

Hacemos un ejemplo aplicando el metodo Hurwicz con las funciones dadas por el profesor:

```{r}
tabla1=crea.tablaX(c(2,12,-3,
                    5,5,-1,
                    0,10,-2),numalternativas = 3,numestados = 3)
```

La solución viene dada por:

```{r}
solucion=criterio.Hurwicz(tabla1, favorable=TRUE)
solucion
 
```

Procedemos a realizar el gráfico:

```{r}
dibuja.criterio.Hurwicz(tabla1,favorable = TRUE)
```


Procedemos a definir nuestra funcion en la que tenemos que indicar que alternativa es la elegida para cada valor de alpha:

```{r}
funcion = function(tablaX, favorable=TRUE){
  X = tablaX;
  Altmin = apply(X,MARGIN=1,min);
  Altmax = apply(X,MARGIN=1,max);
  valfa = seq(from=0,to=1,by=0.05);
  vHurwicz = rep(0,length(valfa));
  Alt_vHurwicz = rep(0,length(valfa));
  
  for (i in 1:length(valfa)) {
    alfab = valfa[i];
    if (favorable) {
      vAltH = alfab * Altmax + (1-alfab) * Altmin;
      vHurwicz[i] = max(vAltH);
      Alt_vHurwicz[i] = which.max.general(vAltH)
      
    } else {
      vAltH = alfab * Altmin + (1-alfab) * Altmax;
      vHurwicz[i] = min(vAltH);
      Alt_vHurwicz[i] = which.min.general(AltH)
    }
  }
  resultados=data.frame(valfa,vHurwicz,Alt_vHurwicz)
  colnames(resultados)=c("Valores alpha","Valores Hurwicz","Alternativa Optima");
  kable(resultados)
  return(resultados)
  
  limiteinf=c(valfa[1])
  limitesup=c()
  for (i in 1:length(valfa)) {
      
      if(Alt_vHurwicz[i]==Alt_vHurwicz[i+1]){
      }
      else {
          limitesup=c(limitesup,valfa[i+1])
          limiteinf=c(limiteinf,valfa[i+1])
      }
   }

  }

  
funcion(tabla1)

```

